臺灣雲林地方法院刑事判決　　　　　　　　　　　　 九十三年度簡上字第三０號
　　上 訴 人
　　即 被 告　乙○○原名呂.
右列上訴人因贓物案件，不服本院簡易庭九十二年度虎簡字第四三一號中華民國九十
二年十二月十九日第一審簡易判決（起訴案號：臺灣雲林地方法院檢察署九十二年度
偵字第三七三二號），提起上訴，本院管轄之第二審合議庭判決如左：
    主  文
上訴駁回。
    事  實  及  理  由
一、犯罪構成要件之事實：
    乙○○係設於雲林縣虎尾鎮○○里○○路一八七之二十號「極速機車行」負責人
    ，從事機車修護工作。乙○○於九十二年八月二十九日二十二時三十分許，明知
    不詳姓名、年籍之人所持有，車牌號碼為ＱＳ２－９１６號輕型機車係來源不明
    之贓物（該車原係甲○○持有，於民國九十二年八月二十九日二十時後之某時，
    在雲林縣虎尾鎮○○路一一七號前失竊），竟於「極速機車行」內，向該不詳姓
    名、年籍之人收受上開機車，並迅速將該車解體。嗣於同年八月三十日凌晨一時
    三十分許，在「極速機車行」內為警查獲。
二、認定犯罪事實所憑證據及理由：
    （一）被告坦承於「極速機車行」收受上開輕型機車，並將該機車車牌、車身外
          殼、座椅、引擎外殼等拆解。
    （二）證人即被害人甲○○於本院審理時具結證稱：ＱＳ２－９１６號輕型機車
          是我弟弟女朋友陳錦雲所有，平常都放在我家裡。九十二年八月二十九日
          晚上約七、八點，我騎該車到德興路一一七號找朋友，十點多出來時，看
          到機車不見了，我叫我弟弟朋友去找，他們說被告的極速機車行有在改車
          ，叫我去那裡找。我去被告車行有看到我的機車，機車當時座椅、外殼都
          已經拔起來了，我跟被告說我的車子怎麼給我拆成這樣，被告當時沒有告
          訴我是要修理機車。我並未告訴任何人要去朋友家，也未告訴我母親劉蜂
          機車遺失。當天我騎機車時，機車並沒有壞掉。機車後來由被告載回去組
          裝好，再載到我家還我，被告並未跟我說修車費用的事，我也沒有付錢。
    （三）證人即偵辦本案之員警丙○○於本院具結證稱：被害人報案，我跟著他到
          極速機車行，被告開門後，看到被害人的機車已經在拆引擎，外殼等能拆
          的都拆了。被告當時沒有告訴我，機車是有人牽來修理。
    （四）贓物認領保管收據一紙及現場照片五張，可以證明系爭機車尋獲時，機車
          座椅、後半部之車殼、輪胎、引擎、車牌均遭拆卸，原懸掛車牌之位置，
          另懸掛ＴＯＲ－１１３號車牌。由機車尋獲時之情狀顯示，被告係在拆解
          該機車，而非單純修理機車，並透過更換車牌之方式，掩飾收受贓物之犯
          行。
    綜合上開證據顯示：(1)車牌號碼ＱＳ２－９１６號輕型機車係由甲○○所持有，
    並於九十二年八月二十九日晚間約八時後之某時失竊；(2)被告自不詳姓名、年籍
    之人收受該機車後，即迅速將該車拆解，甚而更換車牌，意圖隱蔽該車，被告對
    該機車係來源不明之贓車，顯然有所知悉，並加以收受。
三、對被告之辯解本院之判斷：
    （一）被告辯稱：該機車是被害人甲○○之母劉蜂（偏名戊○○）當天晚上十點
          多牽到我車行修理的，我沒有收受贓物，並舉證人劉蜂為證。
    （二）本院之判斷：
          １、被告所舉證人劉蜂雖到庭具結證稱：我有一次晚上十點多跟朋友約在
              虎農旁邊的馬場見面，我走到二媽廟附近德興路上看到一輛機車，是
              我兒子女朋友的機車，我想趕快去向我朋友拿錢，就在附近找看能否
              找到我兒子或兒子的女友，但我都找不到，我就用我帶的三把機車鑰
              匙開看看，剛好可以啟動，就將機車騎走。我騎到虎農那邊就發不動
              了，我看到在馬場對面有一家摩托車行，就牽過去修理，老闆說不能
              馬上好，我就說明天來牽，之後我打手機叫我朋友來載我。然查：
              (1)證人劉蜂證稱牽機車去修理是在其開刀前一、二個月，而開刀時間
                是在距今一、二個月前，故證人所稱將機車牽往機車行修理之時間
                與本案發生之時間並不相符。
              (2)劉蜂證稱：我不喜歡我兒子的女朋友，我不太常跟她說話；我認為
                當天車子是她騎的，我有在車子停放的地方找她，但找不到她就將
                車子騎走了，我當時有帶手機，但沒有打電話給我兒子或他女友；
                我不記得車牌號碼，但認得車型；我將車子騎走沒有告訴任何人，
                回家後也沒有告訴我兒子或兒子的女朋友，之後因為忙也沒有去牽
                車，後來我有看到我兒子的女友騎該車，我以為他們將車領回，我
                也沒有問他們。證人劉蜂右開證述，有下列幾點顯與常情有違之處
                ：
                劉蜂證稱因家裡機車都不在，所以才以步行出門，劉蜂既係步行
                  出門，何以在距離目的地僅餘一小段距離時，臨時改變心意騎乘
                  機車？既然係步行出門，為何攜帶機車鑰匙，而攜帶之機車鑰匙
                  竟恰巧可啟動系爭機車？又劉蜂不記得系爭機車車牌號碼為何，
                  在當時天色已深，僅有路燈照明之情況下，劉蜂如何能確認該車
                  即為兒子女友之機車，而非他人之同型機車？
                系爭機車為劉蜂小兒子之女友陳錦雲所有，依劉蜂所述，其與陳
                  錦雲關係並不密切，竟全然不顧當時騎乘該車之人不見機車，可
                  能會誤認機車遭竊而擔心、害怕，甚而報警，在未告知陳錦雲或
                  其兒子之情況下，即逕自騎走該車，返家後也未告知家人機車已
                  經送修。翌日未再至機車行牽回機車，或通知家人前往牽車，亦
                  未支付修車費用。在看到機車領回後，也未向甲○○或陳錦雲詢
                  問車子狀況或修理費用若干。劉蜂騎乘機車前及將機車送修後，
                  均未告知任何人，返家後亦對機車之修繕狀況、有無人前往機車
                  行領回機車漠不關心、不聞不問，實與常情有違。
                證人甲○○當天晚間七、八時許騎乘該機車時，機車並未出現任
                  何問題。如機車確有如劉蜂及被告所稱引擎縮缸之情形，何以王
                  振輝先前騎乘該機車時，未有任何徵狀出現？
              綜上所述，證人劉蜂之證述有前後矛盾、與常情相違等重大瑕疵，顯
              係迴護被告之詞，不足採信。
          ２、被告雖為前開辯解，然查：
              (1)被告於檢察官偵查時供稱牽車前來之婦人告知車子引擎怪聲很多、
                會漏油，然其在審理中卻陳稱劉蜂說車子不能騎，前後供述並不一
                致。
              (2)被告供稱其與劉蜂均未提供聯絡方式給對方，之前與劉蜂並不相識
                ，也未留下證件；當天並未提到費用問題，修理費用一般是修理好
                後，車主來牽車時再算，系爭機車因引擎縮起來不能騎。惟一般汽
                機車修繕交易過程，除交易之對象係熟識、信賴之客戶，技師為避
                免事後與客戶就修繕之項目及費用發生爭執，多會在確認修繕費用
                後、進行修繕前，先向客戶報價，確認客戶修繕及支付費用之意願
                後，才會進行修繕。系爭機車之問題在於引擎縮缸，修繕費用必然
                不低，被告竟未告知第一次交易之劉蜂可能之修繕費用，即逕自拆
                解、修理機車，實與一般汽機車修繕交易過程有違。又被告與劉蜂
                相互間未留下任何聯絡方式，於修繕完畢後，如何通知劉蜂前來取
                車？於修繕時間超出預期時，又如何告知劉蜂？
              (3)被告供稱案發之前未見過劉蜂，也未留下其姓名及連絡方式，案發
                後將機車送還甲○○家中時，也未遇見劉蜂，則被告如何得知牽車
                前來修理之婦人即為劉蜂，實令人懷疑。
              (4)被告將機車重新組裝送還甲○○後有無收受修繕費用一事，被告雖
                答稱：有，但收多少錢、向誰收錢要問我太太，都是我太太在處理
                。經本院再訊問：你親自修理機車，更換哪些零件應該最了解，為
                何都是你太太在處理？被告始答稱：大概收了幾千元。被告前後供
                述矛盾、閃爍其詞，應以證人甲○○所述機車組裝好後，被告並未
                與其提及價格之問題，也沒有收錢，較為可信。系爭機車如確係劉
                蜂牽往被告機車行修理，雙方誤會一場，何以被告將機車修繕完成
                ，送還甲○○時，未向其等收受劉蜂應支付之修繕費用？
          綜上所述，被告之供述及證人劉蜂之證述，有前開顯有違常理、前後矛盾
          之重大瑕疵，均不足採信。本件事證明確，被告收受贓物之犯行，應堪認
          定。
四、論罪科刑的理由：
  （一）被告所為，係犯刑法第三百四十九條第一項收受贓物罪。
  （二）原審以被告罪證明確，因而適用刑事訴訟法第四百四十九條第一項前段、第
        四百五十四條第二項，刑法第三百四十九條第一項、第四十一條第一項前段
        、罰金罰鍰提高標準條例第一條前段、第二條，量處被告有期徒刑三月，並
        諭知易科罰金之折算標準。原審判決認事、用法及量刑均稱妥適，被告上訴
        意旨否認犯行，指摘原判決不當，為無理由，應予駁回。
五、適用法律依據：
    依刑事訴訟法第四百五十五條之一第一項、第三項、第三百六十八條，作成本判
    決。
本案經檢察官丁○○到庭執行職務。
中      華      民      國    九十三      年      八    月    二十四    日
                                        臺灣雲林地方法院刑事第一庭
                                          審判長法  官  康  樹  正
                                                法  官  侯  廷  昌
                                                法  官  楊  欣  怡
右正本證明與原本無異。
不得上訴。
                                                書記官洪  秀  虹
中      華      民      國    九十三      年      八    月    二十四    日
